臺灣高等法院臺中分院刑事裁定　
111年度聲字第2279號
聲  請  人  臺灣高等檢察署臺中檢察分署檢察官     
受  刑  人  邱義祥



上列聲請人因受刑人數罪併罰有二裁判以上，聲請定其應執行之
刑（聲請案號：111年度執聲字第984號），本院裁定如下：
    主  文
邱義祥犯如附表所示各罪所處之刑，應執行有期徒刑壹年參月。
    理  由
一、聲請意旨略以：受刑人邱義祥因肇事逃逸數罪，先後經判決
    確定如附表，數罪中雖有刑法第50條第1項但書所列之情形
    ，惟受刑人已請求檢察官聲請定應執行刑，應依刑法第50條
    第2項、第53條、第51條第5款規定，定其應執行之刑，爰依
    刑事訴訟法第477條第1項聲請裁定等語。
二、按裁判確定前犯數罪者，併合處罰之；數罪併罰，有二裁判
    以上者，依第51條之規定，定其應執行之刑，刑法第50條第
    1項、第53條定有明文。又數罪併罰，分別宣告其罪之刑，
    如宣告多數有期徒刑者，於各刑中之最長期以上，各刑合併
    之刑期以下，定其刑期；但不得逾30年，刑法第51條第5款
    亦有明文。次按，刑事訴訟法第370條第2項、第3項，已針
    對第二審上訴案件之定應執行之刑，明定有不利益變更禁止
    原則之適用，分屬不同案件之數罪併罰，倘一裁判宣告數罪
    之刑，曾經定其執行刑，再與其他裁判宣告之刑（或執行之
    刑）定其執行刑時，在法理上亦應同受此原則之拘束（最高
    法院103年度第14次刑事庭會議決議意旨參照），亦即基於
    有利被告之不利益變更禁止原則，分屬不同案件之數罪併罰
    定執行刑，原定執行刑有拘束新定執行刑上限之效果，法院
    裁量所定之刑期上限，自不得較重於「原定執行刑加計新宣
    告刑之總和」（最高法院111年台抗字第52號、110年台抗字
    第1861號刑事裁定意旨參照）。
三、經查：
　㈠受刑人因犯肇事逃逸數罪，經臺灣臺中地方法院及本院先後
    判處如附表所示之刑確定，有各該案件判決及臺灣高等法院
    被告前案紀錄表在卷可查。受刑人所犯如附表編號1、2所示
    之罪，乃得易科罰金、得易服社會勞動之罪，編號3則屬不
    得易科罰金、不得易服社會勞動之罪，依刑法第50條第1項
    但書，原不得併合處罰，惟受刑人已於111年11月11日向檢
    察官聲請定應執行刑，此有臺灣苗栗地方檢察署公務詢問紀
    錄表影本1份在卷可憑（見本院卷第41頁），茲檢察官聲請
    定其應執行刑，本院審核認其聲請為合法適當，應予准許。
　㈡本院依最高法院110年度台抗大字第489號刑事大法庭裁定意
    旨：「定應執行刑，不僅攸關國家刑罰權之行使，於受刑人
    之權益亦有重大影響，除顯無必要或有急迫情形外，法院於
    裁定前，允宜予受刑人以言詞、書面或其他適當方式陳述意
    見之機會，程序保障更加周全。」予受刑人陳述意見之機會
    ，經本院書面通知受刑人於期限內表示意見，其具狀表示：
    希望從輕量刑等語，有本院111年11月21日111中分高刑峙11
    1聲2279字第11061號函、本院陳述意見調查表在卷可憑。爰
    審酌受刑人所犯如附表所示各罪之犯罪態樣、時間間隔、侵
    害法益、各罪依其犯罪情節所量定之刑，及所犯如附表編號
    1至編號2所示之罪，前經本院定其應執行刑為有期徒刑7月
    等情，有上開定執行刑裁定、判決及臺灣高等法院被告前案
    紀錄表在卷可查，暨考量前述比例原則、平等原則、責罰相
    當原則、重複評價禁止原則等自由裁量權之內部抽象價值要
    求之界限，合併定其應執行之刑如主文所示。
　㈢末按所謂「裁判確定後」，凡裁判已確定即可，而不問該刑
    之執行是否已完畢，若其中數罪之刑業已執行完畢，並不因
    嗣後定其應執行刑，而影響先前該數罪已執行完畢之事實，
    僅係將來執行時應予折抵之問題（最高法院107年度台抗字
    第319號刑事裁定意旨參照）。受刑人所犯如附表編號1所示
    之罪，雖已執行完畢（執行案號：臺中地檢109年度執字第3
    914號），此有臺灣高等法院被告前案紀錄表1份在卷可佐（
    本院卷第69頁），惟此部分與其所犯如附表所示其餘之罪，
    因符合數罪併罰規定，故仍應合併定其應執行之刑，再由檢
    察官於執行時扣除已執行之部分，不致影響受刑人權益，附
    此敘明。
四、依刑事訴訟法第477條第1項，刑法第50條第2項、第53條、
    第51條第5款，裁定如主文。
中　　華　　民　　國　　111 　年　　12　　月　　5 　　日
            刑事第一庭    審判長法　官  江  德  千
                                法　官  簡  源  希
                                法　官  柯  志  民
以上正本證明與原本無異。
如不服本裁定，應於收受送達後5日內向本院提出抗告書狀 (須
附繕本)。因疫情而遲誤不變期間，得向法院聲請回復原狀。

                               書記官　劉  雅  玲
　　　　　　　　　　　　　　　
中　　華　　民　　國　　111 　年　　12　　月　　5 　　日
附表：受刑人邱義祥定應執行刑案件一覽表
編號  1 2 3 罪名  不能安全駕駛 致交通危險 過失傷害 肇事逃逸 宣告刑  有期徒刑4月 有期徒刑4月 有期徒刑10月 犯罪日期  108年9月4日 108年8月1日 108年8月1日 偵查(自訴)機關年度及案號  臺中地檢108年度 偵字第25439號 苗栗地檢109年度 偵字第3212號 苗栗地檢109年度 偵字第3212號 最 後 事 實 審 法 院 臺中地院 本院 本院  案 號 109年度豐交簡字 第26號 110年度交上訴字 第1325號 110年度交上訴字 第1325號  判決日 期 109年2月10日 111年3月3日 111年3月3日 確定 判決 法 院 臺中地院 本院 最高法院  案 號 109年度豐交簡字 第26號 110年度交上訴字 第1325號 111年度台上字 第3138號  判決確定日 期 109年3月23日 111年3月3日 111年7月28日 是否為得易科罰金、得易服社會勞動之案件  均是 均是 均否 備註  臺中地檢109年度執字第3914號（已執畢） 苗栗地檢111年度執字第1185號 苗栗地檢111年度執字第2425號   編號1至2經本院111年度聲字第1124號裁定應執行有期徒刑7月